臺灣桃園地方法院刑事判決　　　　　　　 94年度易字第446號
公　訴　人　臺灣桃園地方法院檢察署檢察官
被　　　告　丙○○
　　　　　　己○○
　　　　　　庚○○
　　　　　　辛○○
　　　　　　壬○○
上列五被告
選任辯護人　陳建昌律師
上列被告等因賭博案件，經檢察官提起公訴（九十三年度偵字第
一一六八八號），本院判決如下︰
    主  文
丙○○、庚○○、己○○、辛○○、壬○○共同以賭博為常業，
丙○○處有期徒刑捌月，庚○○處有期徒刑陸月，己○○、辛○○、壬○○均各處有期徒刑肆月，庚○○、己○○、辛○○、壬○○如易科罰金，均以佰元折算壹日。扣案之電動機具「７Ｐ
Ｋ雙魚座」貳拾玖台、「７ＰＫ滿天星」陸台、「賓果行星」玖
台（以上機台均含ＩＣ板，共肆拾肆片）、報牌表拾肆張，均
沒收。
    事  實
一、丙○○為桃園縣中壢市○○路四號一、二樓「新城電子遊藝
    場」之負責人，其於該屬公眾得出入場所之遊藝場內擺放電
    動遊戲機具「７ＰＫ雙魚座」二十九台、「７ＰＫ滿天星」
    六台、「賓果行星」九台，供來店把玩電動遊戲機具之賭客
    以新台幣（下同）一千元開一千四百分，若分數把玩殆盡，
    可以一千元再開分一千分，依所把玩機台之種類，每次以不
    等分數在一定倍數選項上押注，經機台以隨機方式開出一定
    結果後，再依該次結果決定當次押注之輸贏，如押中者則依
    一定倍數加分，如不中者則減去所押分數，迨賭客把玩完畢
    ，由店方視所餘分數，以一分兌換一元之比例，支付賭客現
    金。丙○○為規避警員查緝，要求賭客須提供證件、電話號
    碼，查驗無虞後加入會員，始得在店內把玩並洗分兌換現金
    。丙○○並自民國九十三年四月一日起以月薪二萬元之代價
    僱用與之有常業賭博犯意聯絡之庚○○擔任現場主任，統籌
    負責店內事務及兌換現金予賭客等事務；又以月薪二萬元之
    代價自九十三年七月十七日起僱用與之有常業賭博犯意聯絡
    之己○○擔任服務生，負責打掃及在店門口查驗賭客證件等
    事務；復以月薪二萬元之代價自九十三年六月中旬、同年七
    月二十日起，先後僱用與之有常業賭博犯意聯絡之壬○○（
    曾犯有肅清煙毒條例前科，惟不構成本件累犯要件）、辛○○擔任開分員，負責為賭客開分、遞送茶水等工作。丙○○
    、庚○○、己○○、辛○○、壬○○即以上開方式，在上址
    遊藝場內與不特定賭客賭博財物，並均以此為生，恃之為常
    業。嗣桃園縣政府警察局中壢分局接獲民眾檢舉，即進行查
    訪、蒐證，於九十三年七月二十一日二十二時三十分許，持
    本院核發之搜索票至上開遊藝場進行搜索，當場查獲店內人
    員庚○○、己○○、辛○○、壬○○與賭客甲○、戊○○（
    另經檢察官為緩起訴）、李康年、林峻奕、黃益成、楊鈴鈴
    、劉淑琴、蘇國華（另經檢察官為不起訴處分）、王國欽、
    曾文萬、陳玉香（由檢察官偵辦中），並扣得當場賭博之器
    具「７ＰＫ雙魚座」二十九台、「７ＰＫ滿天星」六台、「
    賓果行星」九台（以上機台均含ＩＣ板，共四十四片）、丙○○所有、供店員記載賭客分數之報牌表三十四張。
二、案經桃園縣政府警察局中壢分局報告臺灣桃園地方法院檢察
    署檢察官偵查起訴。
    理  由
一、訊據被告丙○○坦承開設「新城電子遊藝場」，被告庚○○
    、己○○、辛○○、壬○○坦承受僱於被告丙○○在前開遊
    藝場任職之事實不諱，惟均矢口否認有賭博犯行，均略以：
    客人以一千元開分後，即可無限暢玩，但玩剩之分數不可以
    洗分兌換現金，只能視為放棄云云置辯。惟查：
（一）證人甲○於檢察官訊問時結證稱：伊於九十三年七月二十
      一日晚上七點四十五分進入「新城電子遊藝場」，一千元
      可開一千四百分，伊是把玩八號ＰＫ機台，一注二十分，
      最高可押四注，押中賠一至五百倍，伊之前是陪友人去看
      ，後來店家問伊要不要加入會員，並要求伊提供健保卡，
      核對後加入會員；該遊藝場可以洗分，以一分換一元之比
      例兌換，伊於九月十七日至該店把玩，曾以一千五百分洗
      分兌換了一千五百元，伊是告訴小姐說要洗分，小姐就通
      知現場主任庚○○，由他拿現金給伊等語，證人戊○○於
      檢察官訊問時結證稱：伊於七點左右進入「新城電子遊藝
      場」，一千元可開一千四百分，伊是把玩二號賓果機台，
      一注最少押十分，最多可押一百注，賠率一至十倍，伊於
      二個多月前加入會員，只要檢查證件就可加入，該店可以
      洗分，一分可以兌換一元，如要洗分就告訴小姐，她來看
      分數，走出門口庚○○就會拿現金給伊，伊於七月九日曾
      洗過分，以二千分兌換了二千元等語，經核渠等二人就洗
      分兌換現金之過程證述情節互核一致，再佐以證人甲○、
      戊○○僅係至該店把玩之賭客，與該店人員並無何仇怨，
      衡情當無設詞誣陷之必要，其二人此部分證詞應屬翔實可
      採。
（二）證人甲○、戊○○嗣於本院審理時雖翻異前詞，證人甲○
      改稱：伊至「新城電子遊藝場」把玩從未洗分兌換過現金
      ，伊於警詢及偵查中之所以會說有兌換過現金，是因為警
      察說只要伊承認有兌換過現金，並指認庚○○是換現金給
      伊之人，就可以讓伊回家，所以伊只好這樣講。當時我們
      有四位客人到派出所，有一位客人要承認有換錢，警員後
      來就給伊看那位客人之筆錄，問伊是不是這樣，伊說伊不
      清楚，但警員就把那份筆錄上原來的名字消掉，打上伊的
      名字，再給伊看電腦螢幕上之筆錄，因為警員說只要伊承
      認就讓伊走，所以伊看過筆錄內容後，就說可以，警員就
      將筆錄列印出來，並告訴伊在檢察官問話時，要照著筆錄
      上之內容回答，所以後來檢察官問伊時，伊就照著警詢筆
      錄之內容回答云云，證人戊○○改稱：伊至「新城電子遊
      藝場」把玩從未洗分兌換過現金，伊於警詢及偵查中之所
      以會說有兌換過現金，是因為警察說別人都承認了，叫伊
      也承認，說只要照這樣講就不會有事，警員並沒有拿其他
      人的筆錄給伊看云云。然查，證人即於警詢中負責詢問證
      人甲○、戊○○之警員乙○○、負責製作筆錄之警員丁○○於本院審理時一致證稱：當天伊二人只有帶甲○、戊○○到仁愛派出所製作筆錄，因為同種類型的案件問的問題
      都差不多，所以我們會套用之前同類型案件的筆錄的問題
      來詢問，再將甲○、戊○○所回答的答案打在筆錄上等語
      ，再觀諸卷附之警詢筆錄，警員於九十三年七月二十一日
      查獲本案時，現場之客人僅有甲○、戊○○經警員帶至中
      壢分局仁愛派出所製作筆錄，亦僅有其二人於警詢時坦承
      曾在「新城電子遊藝場」洗分兌換現金，且當日係由證人
      甲○先於二十一時五十六分至同日二十二時二十分由警員
      乙○○負責詢問、警員丁○○負責製作筆錄後，再由證人
      戊○○於同日二十二時二十五分至同日二十二時五十分由
      警員乙○○負責詢問、警員丁○○負責製作筆錄，是證人
      甲○前開證稱：當時連伊在內有四位客人到派出所，有一
      位客人要承認有換錢，警員後來就給伊看那位客人之筆錄
      ，問伊是不是這樣云云，顯與事實不符。另證人甲○、戊○○於警詢中就其於何時至「新城電子遊藝場」把玩電玩
      後洗分兌換現金、開分、洗分兌換現金之方式、兌換現金
      之數額、如何加入會員等細節均詳細陳述，且與偵查中證
      述情節完全相符，若該等事實並非證人甲○、戊○○所親
      身經歷，實無前後陳述互核一致之理。再佐以證人甲○、
      戊○○均陳稱檢察官於命其二人具結前，曾告以偽證罪之
      罪責，衡情證人甲○、戊○○實無因警員告知若坦承曾洗
      分兌換現金即可讓渠等離去，即甘冒七年以下有期徒刑之
      罪責而為虛偽陳述之理。綜上所述，證人甲○、戊○○於
      本院審理時翻異前詞，無非迴護被告之詞，洵不足採信。
（三）此外，復有現場檢查紀錄、桃園縣政府營利事業登記證、
      桃園縣政府電子遊藝場營業級別證各一份、現場蒐證照片
      十一幀在卷可按，及「７ＰＫ雙魚座」二十九台、「７Ｐ
      Ｋ滿天星」六台、「賓果行星」九台（以上機台均含ＩＣ
      板）、報牌表三十四張扣案可佐。本件事證明確，被告等
      賭博犯行堪以認定，應予依法論科。
二、本件「新城電子遊藝場」所擺設之電動機具多達四十四台，
    並僱用員工多人，足見有利可圖，營業收入可觀。據此，應
    足認被告丙○○、庚○○、己○○、辛○○、壬○○均係以
    賭博維生，並均恃之為常業。核被告丙○○、庚○○、己○○、辛○○、壬○○所為，均係犯刑法第二百六十七條之常
    業賭博罪。被告丙○○與庚○○、己○○、辛○○、壬○○
    間就常業賭博犯行間有犯意聯絡及行為分擔，應論以共同正
    犯。茲審酌被告丙○○經營電子遊藝場設置電動機具與不特
    定人賭博財物，被告庚○○、己○○、辛○○、壬○○則受
    僱於丙○○共同經營，對社會善良風氣危害甚鉅，犯後猶飾
    詞卸責，難認有何悔意，及渠等之素行、犯罪手段等一切情
    狀，各量處如主文所示之刑，被告庚○○、己○○、辛○○
    、壬○○部分並諭知易科罰金之折算標準，以資懲儆。扣案
    之電動機具「７ＰＫ雙魚座」二十九台、「７ＰＫ滿天星」
    六台、「賓果行星」九台（以上機台均含ＩＣ板，共四十四
    片），為當場賭博之器具，扣案之報牌表三十四張為被告丙○○所有，供店員記載賭客分數所用，為被告五人共犯本件
    賭博犯行所用之物，應分別依刑法第二百六十六條第二項、
    第三十八條第一項第二款規定宣告沒收。至扣案之電話簿一
    本，並無積極證據足證其上所記載之人均係「新城電子遊藝
    場」之會員，而認係被告等用以犯本件賭博犯行所用之物，
    無從宣告沒收，應由檢察官另行依法處理，附此敘明。
據上論斷，應依刑事訴訟法第二百九十九條第一項前段、刑法第
二十八條、第二百六十七條、第四十一條第一項前段、第二百六
十六條第二項、第三十八條第一項第二款，罰金罰鍰提高標準條
例第一條前段、第二條，判決如主文。
本案經檢察官古慧珍到庭執行職務。
中　　華　　民　　國　　94　　年　　10　　月　　14　　日
                  刑事第十庭  審判長法　官　 江德民
                                    法  官   柯姿佐
                                    法  官   蔡和憲
上正本證明與原本無異。
如不服本判決書，應於送達後十日內，向本院提出上訴狀。
                                    書記官    常毓生
中　　華　　民　　國　　94　　年　　10　　月　　14　　日
中華民國刑法第267條：
以賭博為常業者，處二年以下有期徒刑，得併科一千元以下罰金
。
中華民國刑法第266條第2項：
當場賭博之器具與在賭檯或兌換籌碼處之財物，不問屬於犯人與
否，沒收之。
